最高法院刑事判決　　　　　　　一○○年度台上字第二○一號
上　訴　人　黃建文
上列上訴人因違反毒品危害防制條例等罪案件，不服台灣高等法
院台中分院中華民國九十九年十月十四日第二審判決（九十九年
度上訴字第一二八六號，起訴案號：台灣台中地方法院檢察署九
十九年度偵緝字第三一七、三一八號），提起上訴，本院判決如
下：
    主  文
上訴駁回。
    理  由
一、關於原判決事實欄二之(一)至(四)販賣第一級毒品海洛因予林禎
    謙（原判決部分誤載為林禛謙）四罪部分：
按刑事訴訟法第三百七十七條規定：上訴於第三審法院，非以判
決違背法令為理由，不得為之；是提起第三審上訴，應以原判決
違背法令為理由，係屬法定要件。如果上訴理由書狀並未依據卷
內訴訟資料具體指摘原判決不適用何種法則或如何適用不當，或
所指摘原判決違法情事，顯與法律規定得為第三審上訴理由之違
法情形不相適合時，均應認其上訴為違背法律上之程式，予以駁
回。又證據之取捨與其證明力之判斷，以及事實有無之認定，屬
事實審法院之職權，苟其取捨證據與判斷證據證明力並不違背經
驗法則及論理法則，即不容任意指為違背法令，而執為第三審適
法之上訴理由。原判決綜合全案卷證資料，本於事實審法院之推
理作用，認上訴人黃建文有其事實欄二之(一)至(四)（即第一審判決
附表(一)編號至）所載四次販賣海洛因予林禎謙犯行，因而維
持第一審論處上訴人如其附表(二)編號一至四所示販賣第一級毒品
（均累犯）四罪刑部分之判決，駁回上訴人在第二審關於此部分
之上訴。已敘明憑以認定之證據及理由，並說明證人林禎謙、劉
金安於偵查中經具結後向檢察官所為之證述具有證據能力，得作
為論罪依據；至林禎謙於原審法院民國九十九年九月三十日審理
時，雖於辯護人行主詰問時，在審判長未提示上開通訊監察譯文
內容予以閱覽前，先證稱：九十八年七月十至十五日間與上訴人
聯絡時，好像不是要購買毒品，是上訴人有欠其一些錢，跟他要
錢，但他不理等語，疑有附和上訴人辯詞之嫌。然經檢察官於行
反詰問時，提示上開通訊監察譯文內容予以閱覽後，林禎謙即改
證述：通訊監察譯文內容與其跟上訴人間之通話內容相符等語；
再衡諸如原判決事實欄所示於九十八年七月十日、九十八年七月
十二日、九十八年七月十五日上訴人與林禎謙間電話通聯之通訊
監察譯文內容均無提及借款債務清償之事，顯見林禎謙關於前開
證言，應係在尚未閱覽卷附通訊監察譯文內容時所為與事實互有
出入之回答，該部分之證詞尚不足作為對上訴人有利認定之理由
，而就林禎謙證詞之取捨加以論述說明；並對上訴人否認犯罪所
辯各節如何係飾卸之詞，均不足採，詳加說明指駁。所為論斷，
俱有卷存證據資料可資覆按。上訴人上訴意旨略稱：原判決認定
上訴人於其事實欄二之(一)至(四)所示之通聯時間與林禎謙電話聯絡
後，即在各該欄所示之時、地販賣海洛因予林禎謙，係以林禎謙
於警詢、偵訊中不利於上訴人之證詞為主要論據。然其證詞均為
林禎謙片面之詞，且與事實不符，原判決未說明林禎謙於警詢、
偵訊中之陳述，有何特別可信之處，況林禎謙於原審經辯護人詰
問時，在未提示通訊監察譯文內容予以閱覽前，先證稱：九十八
年七月十日至十五日間與上訴人聯絡時，好像不是要購買毒品，
是上訴人有欠伊一些錢，跟上訴人要錢，但上訴人不理伊等語。
已否認其間之通聯係為了購買毒品，與其在偵訊中之證詞不相符
，原判決以林禎謙前後不一，多所瑕疵之證詞，為認定犯罪事實
之依據，有違嚴格證明法則，亦有判決不載理由或所載理由矛盾
之違誤等語。乃徒憑己見或就原審採證認事及對證據證明力判斷
等職權之適法行使，或對原判決已論斷明白之事項，任意指摘違
背法令，均與法律規定得為第三審上訴理由之違法情形不相適合
。應認上訴人關於此部分之上訴均違背法律上之程式，併予駁回
。
二、關於原判決事實欄二之(五)販賣第一級毒品海洛因予劉金安部
    分：
查第三審上訴書狀，應敘述上訴之理由，其未敘述者，得於提起
上訴後十日內補提理由書於原審法院，已逾上述期間，而於第三
審法院未判決前仍未提出上訴理由書狀者，第三審法院應以判決
駁回之，刑事訴訟法第三百八十二條第一項、第三百九十五條後
段規定甚明。本件原判決認上訴人有其事實欄二之(五)（即第一審
判決附表(一)編號）所載販賣海洛因予劉金安之犯行，因而維持
第一審關於論處上訴人如其附表(二)編號五所示販賣第一級毒品（
累犯）罪刑部分之判決，駁回上訴人在第二審關於此部分之上訴
。上訴人雖不服原審此部分判決，一併於九十九年十月二十九日
提起第三審上訴，但對此部分，並未敘述上訴之理由，迄今逾期
已久，於本院未判決前仍未提出，依上開規定其此部分之上訴自
非合法，亦應予駁回。
據上論結，應依刑事訴訟法第三百九十五條，判決如主文。
中    華    民    國  一○○  年    一    月   十三   日
                      最高法院刑事第六庭
                          審判長法官  洪  文  章  
                                法官  王  居  財  
                                法官  郭  毓  洲  
                                法官  沈  揚  仁  
                                法官  林  秀  夫  
本件正本證明與原本無異
                                      書  記  官  
中    華    民    國  一○○  年    一    月   十八   日
                                                      K